# 担保损失如何确认?急!急!

提问人：liubin988513 时间：2013-10-21 17:49:30
属于预计负债的范畴，计入营业外支出。a公司还款时点，冲减原来确认的营业外支出。
由于确认补偿资产是基本确定的情况下，我理解除开特别明确的证据证明在起诉时点或者其他时点确认，否则在收到还款时点确认比较好

回答人：chenyiwei
基本赞同。须注意：（ 1 ）时刻牢记谨慎性原则；（ 2 ）要理解会计估计的时点属性，即会计估计都是针对特定时点所获得的信息的，后续最终结果与原先的估计不一致并不表明原先的估计必然存在错误。